臺灣桃園地方法院刑事判決　　　　　　　　　　　　九十一年度易字第一七三號
　　公　訴　人　臺灣桃園地方法院檢察署檢察官
　　被　　　告　乙○○
右列被告因偽造文書案件，經檢察官提起公訴（九十一年度偵字第九三○七號），本
院判決如左︰
    主  文
乙○○偽造署押，足以生損害於公眾及他人，累犯，處有期徒刑陸月，如易科罰金以
參佰元折算壹日。在桃園縣警察局八德分局大安派出所民國九十一年一月二十一日二
十三時十分許所製作之不同意夜間接受訊問偵訊（調查）筆錄上偽造之「甲○○」署
押（含署名壹枚、指印壹枚）、民國九十一年一月二十二日八時四十五分許製作之偵
訊（調查）筆錄上偽造之「甲○○」署押（含署名參枚、指印玖枚）、民國九十年一
月二十一日之搜索扣押筆錄上偽造之「甲○○」署押（含署名壹枚、指印壹枚）、在
「甲○○」名義之指紋卡片上所偽造之指印貳拾枚、在民國九十一年一月二十二日八
時五分許臺灣桃園地方法院檢察署檢察官訊問筆錄上偽造之「甲○○」署名壹枚、「
甲○○」名義之普通小型車駕駛執照上變造之乙○○相片壹張均沒收。
    事  實
一、乙○○於民國八十一年間、八十四年間曾分別因違反槍砲彈藥刀械管制條例及麻
    醉藥品管理條例案件，經臺灣桃園地方法院以八十一年度易字第四○七一號、八
    十四年度易字第一五四七號判決各判處有期徒刑一年十月、七月確定，並均經執
    行完畢；嗣於八十五年間再因違反麻醉藥品管理條例案件，經臺灣桃園地方法院
    以八十五年度易字第一六二五號及臺灣高等法院以八十五年度上易字第四七一一
    號判決判處有期徒刑七月確定，而於八十六年九月十四日執行完畢，其後於八十
    七年間、八十八年間又分別因毒品危害防制條例、槍砲彈藥刀械管制條例經法院
    判決判處有期徒刑確定（尚未執行完畢）。猶不知悔悟，竟為規避前開已確定未
    執行判決之逮捕執行，而與真實姓名、年籍不詳綽號「阿文」之成年男子，基於
    變造駕駛執照此特種文書之犯意聯絡，於九十年十二月底某日內某時，以新台幣
    二千元之價格，在桃園縣八德市宵裡里榮友新村二十一號其住處，交付自己照片
    一張予前開綽號「阿文」之男子，再由「阿文」變造貼有乙○○照片之「甲○○
    」名義普通小型車駕駛執照一張後，將該張變造之駕駛執照持往前開乙○○之住
    處交予乙○○；嗣乙○○於九十一年一月二十一日下午七時三十分許，在桃園縣
    中壢市○○○街二八六巷八號五樓，為桃園縣警察局八德分局查獲其非法施用第
    二級毒品安非他命時（施用毒品部分業經臺灣桃園地方法院檢察署檢察官另案聲
    請強制戒治），乙○○即出示上開變造之駕駛執照，並冒用「甲○○」之名義應
    訊而行使之。嗣另基於偽造署押之接續犯意，在桃園縣警察局八德分局大安派出
    所警員九十一年一月二十一日二十三時十分許所製作之不同意夜間接受訊問偵訊
    （調查）筆錄上偽造「甲○○」之署押（含署名一枚、指印一枚）、九十一年一
    月二十二日八時四十五分許製作之偵訊（調查）筆錄上偽造「甲○○」之署押（
    含署名三枚、指印九枚）、在「甲○○」名義之指紋卡片上捺指印二十枚、在上
    開分局九十年一月二十一日之搜索扣押筆錄上偽造「甲○○」之署押（含署名一
    枚、指印一枚）；並又承前同一偽造署押之接續犯意，於九十一年一月二十二日
    八時五分許臺灣桃園地方法院檢察署檢察官訊問後，在訊問筆錄上偽造「甲○○
    」之署名一枚，表示其係甲○○本人，足生損害於甲○○、公路監理機關駕駛執
    照管理及犯罪偵查機關偵查犯罪、查核犯人之正確性。嗣因警方將乙○○所按捺
    之前開「甲○○」名義指紋卡片送內政部警政署刑事警察局進行指紋比對後始循
    線查獲。
二、案經桃園縣警察局八德分局報告臺灣桃園地方法院檢察署檢察官偵查起訴。
    理  由
一、右揭事實業據被告乙○○迭次於警訊、檢察官偵查中及本院審理時坦承不諱，核
    與證人即被害人甲○○於警訊中證述之情節相符（見臺灣桃園地方法院檢察署九
    十一年度偵字第九三○七號卷第四頁、第五頁），並有桃園縣警察局八德分局大
    安派出所九十一年一月二十一日二十三時十分許所製作之不同意夜間接受訊問偵
    訊（調查）筆錄、九十一年一月二十二日八時四十五分許製作之偵訊（調查）筆
    錄、「甲○○」名義之指紋卡片、上開分局九十年一月二十一日之搜索扣押筆錄
    、九十一年一月二十二日八時五分許臺灣桃園地方法院檢察署檢察官訊問筆錄各
    一份（以上之部分指印雖因影印無法辨認，惟業經本院調臺灣桃園地方法院檢察
    署九十一年度毒偵字第三三二號卷內原本核對無誤）附卷可稽。而被告於「甲○
    ○」名義之指紋卡片上所按捺之指印二十枚，經內政部警政署刑事警察局比對結
    果，與被告檔存之指紋卡片指紋相同，亦有內政部警政署刑事警察局九十一年四
    月十一日刑紋字第○九一○○八○三二四號函附指紋卡片二張在卷足參。是綜上
    足認被告前開自白顯與事實相符。從而，本件事證明確，被告犯行堪以認定，應
    予依法論科。
二、核被告乙○○所為係犯刑法第二百十六條、第二百十二條之行使變造特種文書罪
    、同法第二百十七條第一項之偽造署押罪。其與真實姓名、年籍不詳，綽號「阿
    文」之成年男子間就前開變造特種文書罪間，有犯意之聯絡及行為之分擔，為共
    同正犯。又被告變造特種文書後復持以行使，變造之低度行為，應為行使之高度
    行為所吸收，不另論罪。再被告所犯之偽造署押罪部分，係於警訊中冒用「甲○
    ○」名義應訊，並基於同一偽造署押之犯意，先後於各該筆錄、指紋卡片上偽造
    「甲○○」之署押，核其在單一犯意下侵害一個法益之接續多次行為，應為接續
    犯，屬單純一罪。另被告行使變造特種文書罪與偽造署押罪間有方法、結果之牽
    連關係，應依刑法第五十五條之規定，從一重之偽造署押罪論處。查被告乙○○
    於八十五年間曾因違反麻醉藥品管理條例案件，經臺灣桃園地方法院以八十五年
    度易字第一六二五號及臺灣高等法院以八十五年度上易字第四七一一號判決判處
    有期徒刑七月確定，而於八十六年九月十四日執行完畢，有臺灣桃園地方法院檢
    察署刑案資料查註紀錄表、臺灣高等法院被告全國前案紀錄表、刑案資料查註紀
    錄表各乙份附卷可稽，其於前開有期徒刑之執行完畢後，五年以內再犯本件有期
    徒刑以上之罪，為累犯，應依刑法第四十七條規定加重其刑。爰審酌被告為規避
    刑事執行之通緝逮捕，竟變造他人之駕駛執照後冒用該不知情之他人名義應訊並
    偽造署押，不顧該他人可能因此遭致不必要之司法調查而受損害，輕忽他人法益
    之心態明顯，犯罪動機著有可議之處及其犯罪目的、手段、犯罪所生之危害尚非
    重大及犯後坦承認罪，態度良好等一切情狀，量處如主文所示之刑，並諭知易科
    罰金之折算標準。至被告在桃園縣警察局八德分局大安派出所九十一年一月二十
    一日二十三時十分許所製作之不同意夜間接受訊問偵訊（調查）筆錄上偽造之「
    甲○○」署押（含署名一枚、指印一枚）、九十一年一月二十二日八時四十五分
    許製作之偵訊（調查）筆錄上偽造之「甲○○」署押（含署名三枚、指印九枚）
    、九十年一月二十一日之搜索扣押筆錄上偽造之「甲○○」署押（含署名一枚、
    指印一枚）、「甲○○」名義之指紋卡片上偽造之指印二十枚、九十一年一月二
    十二日八時五分許臺灣桃園地方法院檢察署檢察官訊問筆錄上偽造之「甲○○」
    署名一枚，均應依刑法第二百十九條之規定宣告沒收。另「甲○○」名義普通小
    型車駕駛執照上變造之被告相片乙張，係屬被告所有且供犯罪之用，業經被告供
    述在卷，雖未扣案，惟無證據證明已經滅失，爰併依刑法第三十八條第一項第二
    款之規定宣告沒收。
據上論斷，應依刑事訴訟法第二百九十九條第一項前段，刑法第二百十六條、第二百
十二條、第二百十七條第一項、第五十五條、第四十七條、第四十一條第一項前段、
第二百十九條、第三十八條第一項第二款，罰金罰鍰提高標準條例第一條前段、第二
條，判決如主文。
本案經檢察官陳美華到庭執行職務。
中      華      民      國    九十一    年    十二    月      二      日
                                  臺灣桃園地方法院刑事第二庭
                                      法  官   張  震  武
右正本證明與原本無異。
如不服本判決，應於判決送達後十日內向本院提出上訴狀( 應附繕本 )，上訴於
臺灣高等法院。
                                      書記官   賴  玉  真
中        華        民        國   九十一   年   十二   月    四    日
●附論罪科刑依據之法條：
◎刑法第二百十二條：
  偽造、變造護照、旅券、免許證、特許證及關於品行、能力、服務或其他相類之證
  書、介紹書，足以生損害於公眾或他人者，處一年以下有期徒刑，拘役或三百元以
  下罰金。
◎刑法第二百十六條：
  行使第二百十條至第二百十五條之文書者，依偽造、變造文書或登載不實事項或使
  登載不實事項之規定處斷。
◎刑法第二百十七條：
  偽造印章、印文或署押，足以生損害於公眾或他人者，處三年以下有期徒刑。
  盜用印章、印文或署押，足以生損害於公眾或他人者，亦同。
